【裁判字號】    98,家抗,5
【裁判日期】    980224
【裁判案由】    假處分
【裁判全文】
臺灣高等法院高雄分院民事裁定           98年度家抗字第5號
抗  告  人  乙○○○
相  對  人  甲○○
上列抗告人因與相對人間假處分事件，對於民國97年11月21 日
臺灣高雄地方法院97年度家全字第39號所為裁定提起抗告，本院
裁定如下：
    主  文
抗告駁回。
抗告訴訟費用由抗告人負擔。
    理  由
一、本件抗告意旨略以：依據各級法院辦案期限實施要點規定：
    第一審通常程序審判案件之期限為1 年4 個月、第二審審判
    案件之期限為2 年、第三審審判案件之期限為1 年，而本件
    聲請人所請求假處分之土地於97年度之公告現值高達新台幣
    （下同）4299萬7621元，故本件兩造間訴訟如以三審計算至
    少時需4 年4 月，惟原審遽認3 年即可訴訟確定，即有所誤
    。故本件擔保金應為931 萬6151元【計算式：4299萬7621×
    5%× (4+4/12) ＝931 萬6151元】，原法院酌定430 萬元之
    擔保金額，顯不足以擔保抗告人因本件假處分所可能遭受之
    損害，故原裁定應予撤銷云云。
二、按法院為附條件之假處分裁定，命債權人供擔保後得為假處
    分，此項擔保係備賠償債務人所應受之損害，故法院此項擔
    保額應斟酌債務人所應受之損害為衡量之標準，其數額應依
    標的物受假處分後，債務人不能利用或處分該標的物之損害
    額或因供擔保所受之損害額定之，最高法院48年度台抗字第
    142 號、63年度台抗字第142 號分別著有判例可資參照。
三、經查，若法院准予假處分後，抗告人即無法就原裁定附表所
    示之土地為處分行為，查該附表所示土地97年度公告現值合
    計為新台幣（下同）4299萬7621元，有土地登記簿謄本在卷
    可稽，且本件假處分之本案訴訟得上訴至第三審，依相對人
    所提出之起訴狀主張之事實及請求，原審估計該本案訴訟至
    確定為止需時約3 年，尚屬適當。又現今之利率水準並不超
    過百分之3 ，則原裁定經斟酌兩造訴訟進行之期間抗告人不
    能處分系爭不動產所可能遭受之損害，而命相對人提供43 0
    萬元為擔保，核屬相當，抗告人主張原裁定所命供擔保之金
    額過低云云，而指摘原裁定不當，求予廢棄，為無理由，應
    予駁回。
四、據上論結，本件抗告為無理由，爰依民事訴訟法第495條之
    1第1項、第449條第1項、第95條、第78條，裁定如主文。
中    華    民    國    98    年    2     月    24    日
                            家事法庭
                                  審判長法官  蔡文貴
                                  法      官  謝靜雯
                                  法      官  黃科瑜
以上正本證明與原本無異。
如不服本裁定應於送達後10日內向本院提出再抗告狀 (並按他造
當事人之人數附繕本)， 並繳納再抗告費新臺幣1,000 元。再為
抗告僅得以適用法規顯有錯誤為理由，並應委任律師為代理人。
抗告人之配偶、三親等內之血親、二親等內之姻親，或抗告人為
法人、中央或地方機關時，其所屬專任人員具有律師資格並經法
院認適當者，亦得為第三審代理人。抗告人或其法定代理人具有
律師資格者及前項情形，應於提起抗告或委任時釋明之。
中    華    民    國    98    年    2     月    25    日
                                  書  記  官  邱麗莉


司法院資訊處製作；財團法人民間司法改革基金會備份。
